臺灣臺東地方法院刑事判決　　　　　　　　　　　　　九十二年度訴字第一九一號
　　公　訴　人　臺灣臺東地方法院檢察署檢察官
　　被　　　告　庚○○
右列被告因妨害自由等案件，經檢察官提起公訴（九十二年度偵字第一七七五號）及
移
合議庭裁定由受命法官獨任進行簡式審判程序，判決如左：
    主  文
庚○○共同私行拘禁，處有期徒刑壹年貳月。扣案之童軍繩參條、膠帶壹卷及毛巾壹
條均沒收。
被訴傷害部分公訴不受理。
    事  實
一、己○○（另由本院審理中）因與丁○○及丙○○二人有債務糾紛，遂於民國九十
    二年五月二十七日凌晨一時許，先以電話向丁○○佯稱欲借用其汽車前往臺東縣
    關山鎮，丁○○乃駕駛車牌號碼七Ｓ—四四七二號黑色自用小客車與己○○會合
    ，並隨即由己○○駕駛上開黑色自用小客車搭載丁○○及戊○○（另由本院審理
  中），由辛○○（另由本院審理中）駕駛另一部不詳車號之白色自用小客車搭載
    庚○○，一同前往臺東縣關山鎮尋找丙○○，己○○再向丙○○佯稱欲請丙○○
    幫忙找尋詹秀德，誘騙丙○○一同返回己○○位於臺東市○○○街一巷二十九號
    之租屋處。當丁○○及丙○○隨同己○○、辛○○、庚○○及戊○○等人於同日
    凌晨抵達上址後，己○○乃喝令丁○○及丙○○不准離去，辛○○、庚○○與戊○○聽聞後，遂與己○○共同基於私行拘禁之犯意聯絡，將丁○○及丙○○留置
    於上址二樓之房間內，由己○○、辛○○、庚○○及戊○○等人輪流看管，不准
    其二人離去，辛○○並依己○○之指示至臺東市○○路上之「功學社文具行」購
    買童軍繩及膠帶，再由庚○○及戊○○利用上開物品綑綁丁○○及丙○○，將其
    二人私行拘禁於上址。嗣於九十二年五月二十八日凌晨，丙○○因已交付新臺幣
    （下同）三千元予己○○等人而獲得釋放，然丁○○則因未能籌足己○○指定之
    金額而遭己○○等人繼續拘禁，己○○並命丁○○想辦法籌錢償還欠款，丁○○
    乃以電話向友人籌得八萬元，並由乙○○至上址協助提款交付予己○○，而己○○等人取得上開款項後，即陸續離開上址，離去前仍未將丁○○鬆綁，並以毛巾
    塞住丁○○之嘴巴，嗣於九十二年五月三十日清晨，丁○○確認己○○等人均已
    離去，乃自行爭脫逃離，並向警方報案而循線查知上情。
二、案經臺灣臺東地方法院檢察署檢察官自動檢舉偵查起訴及移送併辦。
    理  由
壹、有罪部分：
  一、右揭事實業據被告庚○○坦承不諱，核與同案被告己○○、辛○○、戊○○等
      人供述之犯罪情節相符，並經被害人丁○○、丙○○及證人乙○○證述屬實，
      復有被害人丁○○、丙○○遭拘禁之現場照片十七張在卷可參，及童軍繩三條
      、膠帶一卷、毛巾一條等物扣案可資佐證，足徵被告自白之內容確與事實相符
      ，應可採信。本件事證明確，被告犯行堪予認定。
  二、核被告所為，係犯刑法第三百零二條第一項之私行拘禁罪。其就私行拘禁之犯
      行，與同案被告己○○、辛○○及戊○○間有犯意之聯絡及行為之分擔，為共
      同正犯。被告以一私行拘禁行為，剝奪被害人丁○○及丙○○二人之行動自由
      ，為同種想像競合，應以一私行拘禁罪論處。而檢察官函請併辦之九十二年度
      偵字第一九三五號案件，與本案經起訴之部分，為同一事實，屬事實上同一之
      案件，基於審判不可分之原則，本院自得併予審究。爰審酌被告與同案被告己○○、辛○○、戊○○等人共同犯罪之動機僅係為催討債務，竟以童軍繩及膠
      帶綑綁被害人之手段私行拘禁，除剝奪被害人丙○○一天之行動自由外，更限
      制被害人丁○○之行動自由長達三天，犯罪所生損害非輕，及其犯後能坦承犯
      行等一切情狀，認公訴人於本院審理時具體求處有期徒刑六月，尚屬過輕，應
      量處如主文所示之刑，以示懲儆。扣案之童軍繩三條、膠帶一卷及毛巾一條，
      均為供被告私行拘禁被害人丁○○、丙○○所用之物，且為共犯即同案被告己○○所有，此業據被告供承在卷，核與同案被告己○○、辛○○及戊○○供述
      之情形相符，爰依刑法第三十八條第一項第二款規定宣告沒收。
貳、不受理部分：
  一、公訴意旨另以：告訴人丁○○被拘禁期間，曾遭被告庚○○及同案被告己○○
      、辛○○及戊○○等四人共同以徒手或持木棒、鐵器之方式毆打多次，致丁○○受有右眼眶瘀腫及結膜下出血、左手背瘀腫、左前臂挫傷三乘二公分、右手
      腕挫傷二乘二公分、右顱頂血腫三乘二公分等傷害，因認被告涉犯刑法第二百
      七十七條第一項之傷害罪嫌。
  二、按告訴乃論之罪，告訴人於第一審辯論終結前得撤回其告訴；告訴乃論之罪，
      對於共犯之一人告訴或撤回告訴者，其效力及於其他共犯；告訴經撤回者，得
      不經言詞辯論，逕諭知不受理之判決，刑事訴訟法第二百三十八條第一項、第
      二百三十九條前段、第三百零三條第三款、第三百零七條分別定有明文。
  三、經查，本件被告庚○○被訴傷害部分，公訴人認被告係觸犯刑法第二百七十七
      條第一項之罪，依同法第二百八十七條前段之規定須告訴乃論。茲告訴人丁○○對於傷害罪之共犯即同案被告戊○○及己○○已當庭撤回告訴，有本院九十
      三年四月一日及同年月十五日之審判筆錄各一份在卷可參，揆諸前開說明，告
      訴人撤回告訴之效力自及於被告，爰不經言詞辯論，逕為諭知不受理之判決。
據上論斷，應依刑事訴訟法第二百七十三條之一第一項、第二百九十九條第一項前段
、第三百零三條第三款、第三百零七條，刑法第二十八條、第三百零二條第一項、第
五十五條、第三十八條第一項第二款，罰金罰鍰提高標準條例第一條前段，判決如主
文。
本案關於被告被訴私行拘禁部分經檢察官甲○○到庭執行職務。
中      華      民      國    九十三    年      五      月    二十七日
                                    臺灣臺東地方法院刑事第一庭
                                            法  官  魏于傑
右正本證明與原本無異。
如不服本判決，應於判決送達後十日內向本院提出上訴狀。（須附繕本）
「切勿逕送上級法院」
                                            書記官  賴淑芬
中      華      民      國    九十三    年      五      月    二十八    日
附記：
中華民國刑法第三百零二條第一項
私行拘禁或以其他非法方法，剝奪人之行動自由者，處五年以下有期徒刑
、拘役或三百元以下罰金。
